臺灣高雄地方法院刑事判決　　　　　　　　　　　　九十一年度訴字第一六七七號
　　公　訴　人　臺灣高雄地方法院檢察署檢察官
　　被　　　告　丙○○
　　指定辯護人　甲○
右列被告因違反槍砲彈藥刀械管制條例案件，經檢察官提起公訴（九十一年度偵字第
三五二八號），甲○判決如左：
    主  文
丙○○未經許可，製造其他可發射子彈具有殺傷力之改造玩具手槍，累犯，處有期徒
刑伍年陸月，併科罰金新台幣壹拾萬元，罰金如易服勞役，以新台幣玖佰元即銀元
佰元折算壹日。扣案之改造玩具手槍壹支【槍枝管制編號：0000000000號
（含彈匣壹個）】沒收。
    事  實
一、丙○○前因煙毒、違反麻醉藥品管理條例及偽造文書等案件，經臺灣高等法院高
    雄分院及甲○分別判處有期徒刑三年四月、五月及二月確定，經接續執行，於民
    國八十九年七月十六日縮刑期滿執行完畢。猶不知省悔，於九十年農曆過年左右
    ，在高雄市新崛江之某玩具槍模型店，以新台幣（下同）九千元之代價，購入仿
    ＷＡＬＴＨＥＲ廠ＰＰＫ／Ｓ型半自動手槍製造之玩具手槍二支（均各含彈匣一
    個）及子彈十顆、底火九十五枚。旋於同年五、六月間某日，丙○○因其中一支
    玩具手槍之槍管壞損，竟基於改造玩具手槍而製造成為具有殺傷力槍枝之犯意，
    在其位於高雄市○鎮區○○路十三之二號二樓住處，以其所有之砂紙、鋸子等工
    具（業已丟棄滅失），未經許可，擅自將該玩具手槍之槍管更換為金屬槍管，使
    之可擊發子彈、具有殺傷力，而製造具有殺傷力之改造玩具手槍一支，製造完成
    後，即將之藏放在上址住處，未經許可而持有之。嗣於九十一年二月四日下午四
    時三十分許，丙○○因另案通緝為警查獲，並同意警方至上址住處搜索查獲，並
    扣得具殺傷力之塑膠改造手槍一支【槍枝管制編號：0000000000號（
    含彈匣一個）】及另不具殺傷力之玩具手槍一支、子彈十顆及底火九十五枚。
二、案經高雄市政府警察局前鎮分局移送臺灣高雄地方法院檢察署檢察官偵查起訴。
    理  由
一、訊據被告丙○○固供承有於右揭時、地購入玩具手槍二支後，未經許可，將其中
    一支玩具手槍換裝銅管改造等情，然矢口否認有何製造槍枝之犯行，辯稱：伊因
    該玩具手槍之槍管壞掉，故自行換裝銅管，但應該無法裝填子彈擊發，該鑑定報
    告實屬有誤云云。惟查：上開時、地購入玩具手槍二枝，旋因其中一支玩具手槍
    槍管壞損，遂自行以家中砂紙、鋸子等工具，換裝銅管改造等情，業據被告於警
    訊及甲○調查、審理時供承在卷（甲○九十一年七月二十五日審判筆錄），核與
    證人即查獲警員乙○○於甲○調查時所證述：塑膠槍管已換裝為銅管等改造情節
    相符（甲○九十一年七月八日訊問筆錄），並有前開具殺傷力之改造玩具手槍一
    支（含彈匣一個）扣案可佐。而該扣案之改造玩具手槍一支【槍枝管制編號：0
    000000000號（含彈匣一個）】，經送內政部警政署刑事警察局鑑驗結
    果，認係由仿ＷＡＬＴＨＥＲ廠ＰＰＫ／Ｓ型半自動手槍製造之玩具手槍換裝金
    屬槍管改造而成，機械性能良好，可供擊發適用子彈使用，具有殺傷力等情，此
    有該局九十一年三月八日刑鑑字第０九一００三四六九０號鑑驗通知書一份存卷
    足憑。被告雖辯稱：換裝銅管後應無法擊發子彈云云，惟上開改造槍枝確可供擊
    發子彈，具有殺傷力等情，已據前揭鑑驗報告記載明確，況被告亦自承確有將槍
    管換裝銅管改造之情事，亦詳如前述，參以其於警、偵訊時，對於該換裝銅管之
    玩具手槍不能擊發子彈一情，隻字未提，有警、偵訊筆錄在卷可按（警卷第一至
    二頁、偵查卷第七至八頁），並經證人即查獲警員乙○○證稱：印象中被告沒有
    提到無法填充子彈或不能擊發之事等語屬實（甲○上開訊問筆錄），且被告對其
    所辯，復未能提出何鑑驗依據，自不足推翻內政部刑事警察局之專業鑑定報告，
    足徵被告前開所辯：換裝銅管改造後之槍枝無法擊發子彈云云，顯係事後畏罪避
    就之詞，委不足取。事證明確，被告未經許可製造改造玩具手槍之犯行，堪予認
    定。
二、按槍砲彈藥刀械管制條例第十一條第一項所稱「其他可發射金屬或子彈具有殺傷
    力之各式槍砲」，泛指該條例第四條第一項第一款列舉以外，其他可發射金屬或
    子彈具殺傷力之槍砲而言，是核被告所為，係犯槍砲彈藥刀械管制條例第十一條
    第一項之未經許可，製造其他可發射子彈具殺傷力之改造玩具手槍罪。被告持有
    上開改造槍枝之低度行為，已為其製造槍枝之高度行為所吸收，不另論罪。又被
    告前因煙毒、違反麻醉藥品管理條例及偽造文書等案件，經臺灣高等法院高雄分
    院及甲○分別判處有期徒刑三年四月、五月及二月確定，經接續執行，於八十九
    年七月十六日縮刑期滿執行完畢等情，有台灣高等法院被告全國前科紀錄表、臺
    灣高雄地方法院檢察署刑案資料查註紀錄表各一份在卷可按，其於前案執行完畢
    後五年內，再犯本件有期徒刑以上之罪，為累犯，應依刑法第四十七條規定加重
    其刑。審酌被告素行非佳，有卷附台灣高等法院被告全國前案紀錄表、臺灣高雄
    地方法院檢察署刑案資料查註紀錄表可按，復不思悔悟，明知手槍具高度危險性
    ，非經主管機關許可不得製造或持有，竟擅自改造玩具手槍使之具殺傷力，嚴重
    影響社會治安，本不宜寬貸，惟念其犯後雖執詞辯解，但態度良好，及尚無擁槍
    自重，持以犯案等一切情狀，量處如主文所示之刑，並就併科罰金部分，諭知如
    易服勞役之折算標準，以資懲儆。末按被告行為後，槍砲彈藥刀械管制條例業於
    九十年十一月十四日修正公布，並於同年月十六日生效施行，而修正前槍砲彈藥
    刀械管制條例第十九條關於「犯第十一條第一項等罪經判處徒刑確定者，應於刑
    之執行完畢或赦免後令入勞動場所強制工作」之規定，已經此次修正刪除，是依
    刑法第二條第二項「保安處分適用裁判時之法律」之規定，甲○自無庸為強制工
    作之諭知，附此敘明。扣案之改造玩具手槍一支具殺傷力，已如前述，故屬違禁
    物，應依刑法第三十八條第一項第一款之規定宣告沒收；扣案之彈匣一個，應為
    上揭改造玩具手槍之主要組成零件，亦應併同上揭改造玩具手槍沒收之。至公訴
    人雖認扣案之子彈為違禁物，底火係供本件改造槍枝犯罪所用，應依法宣告沒收
    云云，惟扣案之子彈十顆均不具殺傷力，有上開內政部警政署刑事警察局鑑驗報
    告一紙在卷可按，而扣案之底火九十五枚係供充填子彈之用，在未填充成具殺傷
    力之子彈前，並非違禁物，且與本件被告製造槍枝之犯行無關，是公訴人此部分
    所認，尚有誤會，爰均不予宣告沒收，併此敘明。
據上論斷，應依刑事訴訟法第二百九十九條第一項前段，槍砲彈藥刀械管制條例第十
一條第一項，刑法第十一條前段、第二條第二項、第四十七條、第四十二條第二項、
第三十八條第一項第一款，現行法規所定貨幣單位折算新臺幣條例第二條，罰金罰鍰
提高標準條例第二條，判決如主文。
中      華      民      國    九十一    年      八      月      八      日
                              臺灣高雄地方法院刑事第六庭
            審判長  法  官  趙家光
                                          法  官  洪榮家
                                          法  官  林韋岑
右正本證明與原本無異。
如不服本判決，應於判決送達後十日內，向甲○提出上訴狀。
                                          書記官  林誠桂
中      華      民      國    九十一    年      八      月      八      日
【附錄本判決論罪科刑法條全文】
槍砲彈藥刀械管制條例第十一條第一項：
  未經許可，製造、販賣或運輸第四條第一項第一款所稱其他可發射金屬或子彈具有
  殺傷力之各式槍砲者，處五年以上有期徒刑，併科新臺幣一千萬元以下罰金。
